【裁判字號】    89,婚,92
【裁判日期】    890320
【裁判案由】    離婚
【裁判全文】
臺灣臺南地方法院民事判決  八十九年度婚字第九十二號
    原      告  甲○○
                        身分證.
    被      告  乙○○  住台南.
                        身分證.
右當事人間請求離婚事件，本院判決如左：
    主    文
原告之訴駁回。
訴訟費用由原告負擔。
    事    實
甲、原告方面：
  一、聲明求為判決；（一）請准原告與被告離婚。（二）訴訟費用由被告負擔。
  二、陳述略以：兩造於民國五十四年一月十六日結婚，初尚和睦，育有二子，詎被
      告竟誤會原告外遇，利用藥物使原告不舉，並自七十八年間與子聯手將原告毆
      傷趕出家門，原告不得已，住至友人處，被告自此即對原告不聞不問，其間，
      並一再造謠，傷及原告及借住之友人，夫妻形同陌路。被告對原告之父甚不照
      顧，也不煮飯給原告之父吃，讓其自生自滅，雖原告請家父來源告處住，但家
      父卻以祖厝且年邁不願離開，被告此行徑已失夫妻之互信，互諒及真誠，並危
      及婚姻之維繫，雙方已無繼續維持婚姻之可能，從而，原告自得依民法第一千
      零五十二條第一項，第二項之規定請求判決離婚。又本件先前已調解無效果，
      無調解成立之可能，爰逕行起訴，請判如所請。
  三、證據提出戶籍謄本二份。
乙、被告方面：
  一、聲明判決如主文所示。
  二、陳述略以；否認原告之主張，原告係自行離家與女友同居不回，而非被告將之
      趕出家門，為原告於七十七年度婚字第三七九號判決所自承，原告稱兩造誠摯
      之基礎已動搖，且危及婚姻關係之存在，雙方已無法繼續維持婚姻之可能云云
      ，顯係其自找，不應歸責被告，原告自不得執此為理由，請求判決離婚。
  三、證據；提出七十七年婚字第三七九號民事判決影本一份。
丙、本院依職權傳訊證人林獅，林朝水，林群評。
    理    由
一、原告主張兩造為夫妻關係現仍存續中一節，業據原告提出戶籍謄本為證。並經被
    告坦承在卷，此部份自應認為真實。
二、按夫妻之一方，以惡意遺棄他方在繼續狀態中者，為判決離婚之原因，固為民法
    第一千零五十二條第一項第五款所明定，又同條第二項雖又規定；有前項以外之
    重大事由，難以維持婚姻者，夫妻之一方得請求離婚。但其重大事由應由夫妻之
    一方負責者，僅他方得請求離婚，同條項但書亦有明文。原告離家出走，非為被
    告將之趕出家門，已据證人林朝水、林群評證述在卷，此二證人為兩造之子，證
    言應堪採信，雖原告謂被告與之母子連心，證言不實，但證人林獅於七十七年婚
    字第三七九號離婚案件中也證述原告係自行離家與女友同居不回，證人為原告之
    父，應無迴護被告之理，況茍如原告所言，被告置林獅生活不顧，則林獅之證言
    更堪採信，本次審理雖林獅年歲已高，無法到庭陳述，唯本院認無強行要其到庭
    之必要，併行敘明，從而，原告所主張之事實尚非可採，此外，原告就其主張之
    事實，並無法舉證以實其說，雖其提出錄音帶一捲，經核均屬原告片面陳述，原
    告之妹純屬附合原告而答，無什證據價值，本院認無斟酌必要，原告據以訴請判
    決離婚，依法並無理由，至於原告主張兩造已無情分，雙方已無繼續維持婚之可
    能，主張依同法條第二項請求判決離婚云云，但依上開說明，此事由應由原告一
    方負責，則有權訴請離婚者為被告，原告並無請求權，因之，原告遽依此訴請離
    婚，非有理由，應予駁回。
    三、據上論結：原告之訴為無理由，並依民事訴訟法第第七十八條判決如主文。
中        華      民      國    八十九    年      三      月  二  十    日
                                        臺灣臺南地方法院民事第三庭
~B法      官  何清池
右正本證明與原本無異
中      華      民      國    八十九    年      三      月    二  十    日
~B法院書記官  張清德


司法院資訊處製作；財團法人民間司法改革基金會備份。
